---
title: "Programists Poll"
author: "Penza Street Analitics"
date: "23 11 2019"
output:
  html_document: default
  word_document: default
---

```{r setup, include=FALSE}
knitr::opts_chunk$set(echo = TRUE, warning = F)
library(ggplot2)
```

# Опрос программистов от PenzaStreetAnalitics

## Данные
``` {r}
poll <- read.csv("article_data.csv", encoding = "UTF-8")
poll["X"] <- NULL
head(poll)
```
Группой **PenzaStreetAnalitics** была собрана информация об `r nrow(poll)` 
программистах следующего содержания:

1. Пол испытуемого (*gender*)
    * Примечание: в данных имеются записи с "кафельным полом". Это означает, что
    программист не счёл важным уточнять свой пол. Для большего охвата, будем
    учитывать и эту группу.
2. Количество языков программирования (*languages_number*)
3. А также, какую отрасль web-разработки он бы предпочёл: серверную (*бэк-энд*),
клиентскую (*фронт-энд*) или всё сразу (*фул-стек*) (*back_front_end*)

## Гипотеза
> Влияет ли пол программиста на его выбор отрасли web'а? А также влияет ли 
выбор отрасли сетевой разработки на количество языков программирования,
которые знает программист?

## Исследование

В исследовании использовался язык **R** версии `r getRversion()`
Также используется библиотека ggplot2
```{r}
library(ggplot2)
```

### Зависимость пола и отрасли web'а

Для проверки гипотезы используем точный тест Фишера:
```{r}
hyp_1 <- fisher.test(table(poll$gender, poll$back_front_end))
hyp_1
```
p-уровень значимости меньше 0.05 (`r hyp_1$p.value`), значит, есть хотя бы одно
значимое различие.
Визуализируем взаимосвязь:
```{r fig.cap="Зависимость пола и отрасли web'а"}
ggplot(poll, aes(back_front_end, fill = back_front_end, color = I("black")))+
  geom_histogram(stat = "count")+
  facet_wrap(~gender)+
  scale_fill_discrete(name = "Отрасль web'а")+
  xlab("Отрасль web'а")+
  theme(panel.background = element_rect(fill = "grey80"), 
          plot.background = element_rect(fill = "grey70"),
        legend.background = element_rect(fill = "grey90"))
```
Можно сделать следующие выводы:

1. Частота встречаемости бек-энда и фул-стека у мужчин примерно равна, но фронт-энд
встречается реже.
2. Люди с кафельным полом, больше специализирутся на фул-стек разработке.
3. Женщины выбирают фронт-энд чаще, чем остальные. Однако, с такой же частотой
он выбирают бек-энд, но редко выбирают фул-стек.

### Зависимость отрасли web'а и количества языков программирования

Проверим нормальность распредения количества языков, с помощью теста Шапиро-Вилка:
```{r}
norm_hyp <- shapiro.test(poll$languages_number)
norm_hyp
```
p-уровень значимости меньше 0.05 (`r norm_hyp$p.value`), значит, распределение
отличается от нормального.
Для проверки гипотезы используем тест Краскела-Уоллеса:
```{r}
hyp_2 <- kruskal.test(poll$languages_number, poll$back_front_end)
hyp_2
```
p-уровень значимости меньше 0.05 (`r hyp_2$p.value`), значит, есть хотя бы одно
значимое различие.

Визуализируем взаимосвязь:
```{r fig.cap="Зависимость отрасли web'а и количества языков программирования"}
ggplot(poll, aes(languages_number, fill = back_front_end, color = I("black")))+
  geom_density()+
  facet_wrap(~back_front_end, nrow = 3)+
  scale_x_continuous(name = "Количество языков программирования",
                     breaks = c(1:10))+
  scale_fill_discrete(name = "Отрасль web'а")+
  theme(panel.background = element_rect(fill = "grey80"), 
        plot.background = element_rect(fill = "grey70"),
        legend.background = element_rect(fill = "grey90"))
```
Можно сделать следующие выводы:

1. У всех трёх отраслей наибольшее число программистов знают 2-3 языка. 
2. Для фронт-энда прослеживается большая частота встречаемости программистов,
знающих >7 языков по сравнению с бек-эндом. Такое же различие заметно для фул-стека.

## Вывод
Программисты - странные люди. Как оказалось, в их обществе тоже существуют свои 
закономерности и правила. Их исследованию можно уделить множество статей. Но
как-нибудь в другой раз.



